# 存货跌价

提问人：wx_6361eddf58dd 时间：2022-11-02 12:25:48
请教陈版：房地产公司存货中的偏远城市毛坯商业项目，账龄 8 年，无对比市价，一直是评估公司按成本法评估无减值，请问这种做法是否合适，实际属于滞销房产，有减值迹象，但是苦于无法获取合适的市场价值，请问有无其他方法计算其可回收金额用以测算存货跌价？

回答人：chenyiwei
建议考虑以下几种方式：
1 、周边同类或类似房地产的近期交易价格；
2 、模拟重置成本法，即近期周边类似土地出让价格+合理的单位面积建筑成本；
3 、近期周边类似商业地产租金水平的折现值，减去为达到可开业状态所需的必要后续成本；
4 、根据可获得的其他信息，考虑的其他公允价值确定方式。